臺灣高等法院臺中分院民事判決　　　九十一年度上字第三一０號
　　上　訴　人
　　即原審原告　丁○○
　　複　代理人　甲○○
　　法定代理人　丙○○
　　訴訟代理人　乙○○
　　　　　　　　己○○
　　　　　　　　戊○○
右當事人間確認債權不存在事件，上訴人對於中華民國九十一年六月二十一日臺灣台
中地方法院第一審判決（九十一年度訴字第四六一號），提起上訴，本院判決如左：
　　　主　　　文
原判決關於確認合作金庫銀行股份有限公司對丁○○之借款債權超過新臺幣壹佰肆拾
萬元至新臺幣貳佰壹拾萬元間不存在部分，及訴訟費用之裁判均廢棄。
右廢棄部分，丁○○在原審之訴駁回。
合作金庫銀行股份有限公司其餘上訴，及丁○○之上訴均駁回。
第一、二審訴訟費用由合作金庫銀行股份有限公司負擔三分之一，餘由丁○○負擔。
　　　事　　　實
甲、上訴人即原審原告丁○○方面：
一、聲明：求為判決：
  (一)原判決不利丁○○部分廢棄。
　(二)確認合作金庫銀行股份有限公司（下稱合作金庫銀行）對丁○○之借款債權超過
　　新台幣（下同）七十萬元部分不存在。
　(三)合作金庫銀行之上訴駁回。
　(四)第一、二審訴訟費用由合作金庫銀行負擔。
二、陳述：除與原判決記載相同部分予以引用外，補稱：
　(一)按由自己之行為表示以代理權授與他人，或知他人表示為其代理人而不為反對之
    意思表示者，對於第三人應負授權人之責任，為民法第六十九條所明定。本件何
　　耀豐於丁○○匯款當時，尚為台中市第十一信用合作社何厝分社（下稱十一信何
　　厝分社）之行員，且係承辦放款業務，縱丁○○無從舉證證明其有受十一信何厝
　　分社之授權，得代十一信何厝分社受領清償債務，然除政府高官或財團等特權人
　　士外，一般人與金融機關往來，例皆是與第一線之行員接洽，根本無緣得見銀行
　　高級主管，此種情形，認銀行並未授權與該行員代理權，已有違常情。況縱銀行
　　真未授權與行員代理權，但以本件而言，丁○○當初在辦理貸款即係與何耀豐接
　　觸洽辦，還款亦找其辦理，厥為天經地義，故十一信何厝分社縱未授與何耀豐代
　　理權，亦應另負表見代理人之責任，方為公平合理。又依本國金融習慣，借款人
　　無論繳息或還款，例均匯入自己在該行之帳戶內，再由銀行執行扣款作業，於此
　　情況下，借款人款項一經匯入，銀行即得隨時加以扣款，若因不可歸責借款人之
　　原因而未扣款，風險亦應由銀行自行承擔才是。
  (二)退萬步言，縱認本件十一信何厝分社並未授與何耀豐代理權，亦無須負表見代理
　　人之責任，但侵吞七十萬元之何耀豐當時確係受僱於十一信何厝分社，其因執行
　　職務，不法侵害丁○○之權利，依民法第一百八十八條第一項規定，合作金庫銀
　　行亦負有連帶賠償丁○○損害之義務。故若丁○○前述主張不為法院所採，則丁
　　○○主張以之與本件系爭七十萬元借款相抵銷，斯時合作金庫銀行對丁○○之債
　　權亦僅存七十萬元，並無不同。
　(三)本件兩造間並無借貸之合意，否則應請合作金庫銀行舉證證明，丁○○係以何人
    為代理人與十一信何厝分社洽商，簽立借貸契約，十一信何厝分社如何對保，通
　　知丁○○放款，足見丁○○指稱係遭何耀豐冒名貸款一百四十萬元為事實。
　(四)關於各銀行之貸放流程，展期流程，丁○○如何能熟稔知悉？於貸放款時，金融
　　機構通常要求借款人簽立本票由金融機構收執，是丁○○指稱其會多交空白之本
　　票確符合常情，蓋一般人實不明瞭銀行作業之流程。再從何耀豐自首自白狀中亦
　　不難發現，同樣情形遭何耀豐冒貸之人非在少數，可得知丁○○所言，其多立之
　　本票係遭何耀豐欺騙所為，當為真正。
　(五)據悉，合作金庫銀行因其前職員冒用多數人頭借貸乙事，業據透過金融保險制度
　　獲得理賠並已填補損失，此請法院命合作金庫銀行提出其使用金融保險制度，所
　　為聲請內容並獲理賠情形，此亦可查知，合作金庫銀行於此事件亦明白知悉未與
　　丁○○成立借貸關係，又若其一方面透過保險制度取得理賠，一方面又欲丁○○
　　負責償還，亦顯有不當利得之情形。
乙、上訴人即原審被告合作金庫銀行方面：
一、聲明：求為判決：
　(一)原判決不利於合作金庫銀行部分廢棄。
  (二)右廢棄部分，丁○○在原審之訴駁回。
　(三)丁○○之上訴駁回。
  (四)第一、二審訴訟費用由丁○○負擔。
二、陳述：除與原判決記載相同部分予以引用外，補稱：
　(一)何耀豐於原審到庭證稱，原審判決中附表編號Ｂ、Ｃ所示之本票，乃丁○○為辦
    理展期，何耀豐藉機請丁○○重複開立兩張本票，而嗣後因要辦理展期，另簽發
    編號Ａ之本票等語，丁○○亦承認知悉該三張本票之存在，而丁○○所承認之該
    筆借款期限為兩年，即八十六年一月九日至八十八年一月九日。只需於清償日屆
    期前辦理換單手續，不需辦理展期，更不需簽發三張本票。縱上所述，丁○○所
　　言顯與常理不合。況且對於單筆借款展期竟需重複開立兩張本票，而嗣後因要辦
　　理展期，另簽發編號Ａ之本票，丁○○為生意人，對於簽發本票之責任及重要性
　　理應有相當認識，而其供述顯與事實相矛盾，丁○○所言顯非屬實。
　(二)丁○○於本行即前十一信何厝分社，所開立之活期儲蓄存款帳戶帳號：0000
　　000000000號即丁○○指定為放款與扣款之往來帳戶，其中八十六年一
　　月九日及八十七年五月十一日分別有一百四十萬元之收入，且摘要處明白例有：
　　「放款」二字。且觀該帳戶之交易明細內容，不難發現該帳戶至八十九年十二月
　　之前，均為丁○○平日經常使用之帳戶。縱此觀之，丁○○實難推諉不知於八十
　　七年五月十一日有放款收入一百四十萬元之情事。且該帳戶既為丁○○所管理使
　　用，若因丁○○疏於管理或因為自己行為所產生之風險，理應由其自負其責。因
　　此十一信何厝分社依丁○○聲請貸款所提出之本票為憑，依約定將該請求金額一
　　百四十萬元，存入其約定之個人帳戶內，該筆款項實已交付並置於丁○○之管領
　　範圍。至於其如何使用及交由何人使用，十一信何厝分社均依銀行作業規定，經
　　驗證與客戶留存之印鑑章相符即可提款。十一信何厝分社均依規定執行作業，因
　　此丁○○自應對八十七年五月十一日之該筆借款一百四十萬元負償還責任。
　(三)另何耀豐陳稱丁○○將蓋好的提款條交由伊保管等言；依銀行實務禁止行員為客
　　戶保管提款條，並將該項列為銀行一般稽核項目。因此縱有此等情事，亦係客戶
　　為謀方便，特別委任行員代為取款，而行員基於方便客戶所提供之服務。然若非
　　有相當之信任或其它特殊關係，豈會隨意委任他人代為領款，更遑論於無特定領
　　款金額需求情形之下，預先蓋好空白提款條交由他人保管，令人匪夷所思。然退
　　萬步言，縱有此情事，亦應由委任人負起授權之責，風險即由丁○○自行負擔，
　　豈可轉嫁由不知情之銀行負擔損失。因此丁○○並未於八十八年十二月三十日向
　　十一信何厝分社清償借款七十萬元。
　(四)借款人如需由銀行帳戶自動扣繳本息時，雙方必需先就特定帳戶、期間與金額為
    自動扣繳本息之約定，銀行方得執行扣款行為。丁○○所稱借款人將款項匯入該
    行之個人帳戶內，銀行即得隨時扣款，顯屬誤會。甚者若銀行未為扣款，即應由
    銀行承擔風險之言，更屬無稽之談，殊不可採。
　(五)綜上所述，丁○○對合作金庫銀行之借款總額應為二百八十萬元無誤。
　　　理　　　由
一、丁○○起訴主張其於八十五年初以不動產為擔保，向合作金庫銀行之前手十一信
　　何厝分社借款二百萬元，嗣陸續清還一百三十萬元（第一筆清償金額為六十萬元
　　，第二筆則經丁○○於八十八年十二月三十日匯款七十萬元至丁○○所設之帳戶
　　內，並請何耀豐代為辦理償還貸款），故丁○○未償貸款本金餘額應為七十萬元
　　，丁○○一直按時繳息，並未再向十一信何厝分社申貸新的借款。詎丁○○於八
　　十九年十二月十五日經十一信何厝分社通知前往換單時，始發現丁○○之貸款本
　　金突暴增為二百八十萬元，經丁○○向十一信何厝分社相關承辦人員詢問及私下
　　查證後，始悉何耀豐假冒丁○○名義，向十一信何厝分社再為增貸，導致借款餘
　　額增為二百一十萬元。然超出七十萬元部分之貸款金額既非丁○○所借，自不應
　　將之計入丁○○借款額度之範圍內，丁○○對此部分之債務亦無義務代為清償，
　　為此訴請確認合作金庫銀行對丁○○之借款債權超過七十萬元部分不存在。
二、合作金庫銀行則以十一信何厝分社於八十七年五月十一日有放款一百四十萬元至
　　丁○○之個人帳戶內，該等款項實已交付並置於丁○○之管領範圍，丁○○自應
　　對該筆借款負償還責任。至丁○○於八十八年十一月三十日匯款七十萬元係入
　　其個人帳戶，丁○○係委任何耀豐代為還款，何耀豐亦代為清償，風險應由丁○
　　○自行負擔，丁○○即無清償該七十萬元等語，以資抗辯。
三、查丁○○主張其於八十五年初以不動產為擔保，向合作金庫銀行之前手十一信何
    厝分社借款二百萬元，業已清償六十萬元，至八十六年一月九日仍欠十一信用何
    厝分社一百四十萬元之事實，為兩造所不爭執，此部分事實自堪信為真實。而以
    丁○○之名義向十一信何厝分社借款之金額有二百八十萬元，除前揭一百四十萬
    元之外，尚有八十七年五月十一日所借之一百四十萬元，丁○○主張以其名義於
    八十七年五月十一日所借之一百四十萬元，係十一信何厝分社之職員何耀豐所冒
    貸；另丁○○就其八十六年一月九日前所借尚未清償之一百四十萬元，指稱曾於
　　八十八年十二月三十日匯款七十萬元至其設於十一信何厝分社之帳戶內，由何耀
　　豐辦理償還貸款，其業已償還十一信何厝分社七十萬元，因此所欠合作金庫銀行
　　之金額為七十萬元。惟丁○○所述八十七年五月十一日之借款一百四十萬元係何
　　耀豐冒貸，及有於八十八年十二月三十日償還七十萬元，皆為合作金庫銀行所否
　　認，合作金庫銀行抗辯八十七年五月十一日所借之一百四十萬元係丁○○個人所
　　為，丁○○亦未於八十八年十一月三十日償還七十萬元，兩造間之債權債務關係
　　仍為二百八十萬元。是本件兩造爭執之重點在於以丁○○之名義於八十七年五月
　　十一日所借之一百四十萬元，係丁○○個人所為抑或何耀豐假冒丁○○之名義所
　　為？丁○○有無於八十八年十二月三十日償還十一信何厝分社七十萬元？
四、以丁○○名義簽發向十一信何厝分社借款之本票有面額一百四十萬元、八十六年
    一月九日簽發八十八年一月九日到期，面額一百四十萬元、八十七年五月十一日
    簽發八十六年一月九日到期，面額二百八十萬元、八十八年一月八日簽發九十年
    一月八日到期，丁○○對該三紙本票其印文之真正均承認；另依卷附之授信申請
    書所示，丁○○係於八十五年一月五日申請借款三百萬元，期限一年，八十五年
　　十二月三十日申請借款三百萬元，期限二年，八十七年十二月二十八日申請借款
　　二百八十萬元，期限二年，而丁○○所為之申請借款，均係以其坐落台中市○○
　　區○○段第四八一號土地及地上建物台中市○○路七十六巷十四號設定抵押，八
　　十五年一月五日及八十五年十二月三十日申請借款，因不動產估價有三百萬元，
　　故申請借款三百萬元，八十六年十二月二十八日之申請借款，因不動產價值滑落
　　，僅有二百八十萬元之價值，故申請借款二百八十萬元，而丁○○對該授信申請
　　書之真正並未否認（何耀豐於原審證稱八十七年十二月二十八日之授信申請書係
　　丁○○親自簽名）；再依卷附之台中十一信交易明細表所載，丁○○設於十一信
　　何厝分社之00－00－00000000－0帳號，十一信何厝分社確有於八
　　十六年一月九日放款、收款一百四十萬元、八十七年五月十一日放款一百四十萬
　　元，該一百四十萬元於同日即轉帳出去，八十八年一月十一日放款、收款二百八
　　十萬元。由此可見，丁○○係於八十六年一月九日因之前所借之款項尚欠一百四
　　十萬元，申請延期至八十八年一月九日清償，乃簽發面額一百四十萬元、八十八
　　年一月九日到期之本票予十一信何厝分社，十一信何厝分社乃在丁○○之前揭帳
　　號內放款、收款一百四十萬元；因丁○○係申請借款三百萬元，嗣於八十七年五
　　月十一日再向十一信何厝分社申貸新的借款一百四十萬元，丁○○遂簽發面額一
　　百四十萬元之八十八年一月九日到期之本票予十一信何厝分社，十一信何厝分社
　　即於同日放款一百四十萬元至丁○○之前揭帳號內，該一百四十萬元丁○○同日
　　再轉帳出去；丁○○所借之款項共二百八十萬元於八十八年一月九日到期，丁○
　　○再申請展期清償至九十年一月八日，因此簽發面額二百八十萬元之九十年一月
　　八日到期之本票予十一信何厝分社，十一信何厝分社即於八十八年一月十一日在
　　丁○○前揭帳號放款、收款二百八十萬元。丁○○顯然有於八十七年五月十一日
　　向十一信何厝分社借款一百四十萬元，十一信何厝分社亦於同日將一百四十萬元
　　撥入丁○○之帳號內，由丁○○於同日提領花用。丁○○主張前揭八十七年五月
　　十一日之借款係何耀豐假冒其名義所為，而何耀豐於原審證稱：如原判決附表編
　　號Ａ所示之本票（即面額二百八十萬元九十年一月八日到期之本票），是伊所簽
　　名的，另如原判決附表編號Ｂ、Ｃ所示之本票（編號Ｂ即八十七年五月十一日簽
　　發面額一百四十萬元八十八年一月九日到期之本票，編號Ｃ即八十六年一月九日
　　簽發面額一百四十萬元八十八年一月九日到期之本票）是丁○○當初要辦理展期
　　，丁○○尚欠一百四十萬元，伊藉機請丁○○重複開兩張本票，本來如原判決附
　　表編號Ｂ所示之本票是丁○○自己要開的，金額也是丁○○寫的，後來伊順便請
　　他簽金額欄空白未填之如原判決附表編號Ｃ所示之本票，後來伊再把金額填上去
　　，如原判決附表編號Ａ所示之本票是丁○○後來又要換單的時候，伊先讓丁○○
　　完成所有的展期手續，並將本票除金額欄部分空白、簽名部分也空白，先請丁○
　　○把章蓋好後，等展期日到，伊再補填金額欄。故伊製作如附表編號Ａ、Ｃ二張
　　本票均違背丁○○的意思而製作的等語；又丁○○所提出何耀豐所撰寫之自首自
　　白狀亦稱：本件係由伊利用丁○○對於申請貸款、放款作業不熟悉，而讓丁○○
　　簽名蓋章並書寫一般放款資料，且重複讓其多開一張放款本票供伊使用，伊遂先
　　挪用丁○○之放款一百四十萬元，於放款轉帳入帳後，隨即將此筆轉帳為已用時
　　，又利用丁○○住於台中縣龍井鄉，存摺不常登錄明細之機會，而重登丁○○之
　　存摺，跳過這些挪用放款轉帳明細，不讓其發覺等語。惟查：
　(一)丁○○之一百四十萬元欠款於八十六年一月九日要申請展延清償，丁○○既已簽
　　發面額一百四十萬元之如原判決附表編號Ｂ所示之本票予何耀豐，何須再交付已
　　蓋好丁○○印鑑章金額空白之如原判決附表編號Ｃ所示之本票予何耀豐？丁○○
　　豈有不知多交付一張已蓋好印鑑章金額空白之本票予何耀豐，何耀豐即得藉機填
　　載金額，以丁○○之名義向十一信何厝分社借款之理？而丁○○八十六年一月九
　　日之申請展延清償，既會在本票上填寫金額一百四十萬元，何以八十八年一月八
　　日之申請展延清償，丁○○不在本票上亦填寫金額一百四十萬元，而交付金額空
　　白之本票予何耀豐？
　(二)丁○○向十一信何厝分社借款尚未清償之金額為一百四十萬元，丁○○若無意再
　　向十一信何厝分社借款，何以於八十五年十二月三十日向十一信何厝分社申請借
　　款三百萬元，授信申請二年到期後，再於八十七年十二月二十八日向十一信何厝
　　分社申請借款二百八十萬元？因有該授信申請，即得以丁○○之名義於八十七年
　　五月十一日借款一百四十萬元，再於八十八年一月八日就所借之二百八十萬元申
　　請展延清償二年。
  (三)十一信何厝分社已於八十七年五月十一日撥款一百四十萬元至丁○○之帳號內，
    該一百四十萬元同日即由丁○○帳號轉帳出去，十一信何厝分社並於八十八年一
    月十一日在丁○○之帳號作帳放款、收款二百八十萬元，該放款、轉帳、收款之
    紀錄在丁○○之存摺即會顯示，因此丁○○由其存摺即可看出十一信何厝分社有
    於八十七年五月十一日撥款一百四十萬元至其帳號內，再於八十八年一月十一日
    放款二百八十萬元，丁○○應可發現十一信何厝分社有於八十一年五月十一日借
    款一百四十萬元予伊，至八十八年一月十一日復准許以其名義所借之二百八十萬
    元展期清償，丁○○豈有不知情之理？何耀豐雖稱其係利用丁○○存摺不常登錄
    明細之機會，而重登丁○○之存摺，跳過這些挪用放款轉帳明細，不讓其發現云
    云，但丁○○之00－00－00000000－0帳號依卷附台中十一信交易
    明細表所示，丁○○係用以支付每月之電話費、健保費及利息，該帳號並常有轉
    帳記載，足見丁○○使用該帳號支付款項頻繁，丁○○既常使用該帳號交付款項
    ，自須隨時了解其帳號之存款餘額，即會經常登錄其交易明細；又十一信何厝分
　　社之交易明細表，有八十七年五月十一日放款、轉帳一百四十萬元及八十八年一
　　月十一日放款、收款二百八十萬元之紀錄，該紀錄並未經刪除，則丁○○之存摺
　　於登錄明細時，該放款、轉帳、收款之紀錄即會顯示於存摺上，何耀豐於重登丁
　　○○存摺之明細時，如何跳過此放款、轉帳、收款紀錄？況丁○○之存摺須經常
　　登錄其交易明細，丁○○將存摺交由十一信何厝分社職員登錄時，亦非每次皆委
　　由何耀豐處理，十一信何厝分社其他職員在登錄丁○○存摺之交易明細時，豈會
　　故意漏登上開交易明細？若丁○○之存摺已為何耀豐故意漏登，其他職員於登錄
　　時焉有未發現之理？且丁○○之存摺是否有漏登上開交易明細，丁○○亦未能提
　　出存摺供法院核對（丁○○於原審稱其八十八年七月以前之存摺已遺失），自屬
　　無從證明。
　(四)上開疑點，係丁○○個人之問題，與銀行放款及展期之流程無關，丁○○所謂不
    明瞭銀行作業之流程，即不能為合理之解釋，丁○○就上開疑點既無法自圓其說
    ，則其所主張八十七年五月十一日之借款一百四十萬元係何耀豐假冒其名義所為
    ，即無法採信。丁○○應有於八十七年五月十一日向十一信何厝分社借款一百四
    十萬元，丁○○請求合作金庫銀行舉證證明，丁○○係以何人為代理人與十一信
    何厝分社洽商、簽立借貸契約，十一信何厝分社如何對保，通知丁○○放款，即
    無必要。
五、丁○○再主張合作金庫銀行業據透過金融保險制度獲得理賠已獲填補損失，可見
    合作金庫銀行知悉本件並未與丁○○成立借貸關係，且一方面透過保險制度取得
    理賠，另一方面又要求丁○○負責償還，亦有不當利得情形云云，就此合作金庫
    銀行抗辯十一信僅有向中央產物保險公司聲請理賠，尚未獲得補償等語，且十一
    信就何耀豐所領取之款項聲請中央產物保險公司理賠，與何耀豐有無於八十七年
    五月十一日假冒丁○○之名義領取一百四十萬元，係兩回事，不可以十一信聲請
    理賠，即認為八十七年五月十一日之借款係何耀豐所冒貸，本件既認丁○○之借
    款係其所為，就此部分十一信聲請理賠，係聲請不當之問題，是合作金庫銀行或
    十一信縱有自中央產物保險公司獲得理賠，有不當利得之情形，該不當利得亦僅
    能由中央產物保險公司主張，與丁○○無關，丁○○此部分主張委無足採。
六、丁○○於八十八年十二月三十日匯款七十萬元至其00－00－0000000
    0－0帳號，並將存摺及提款條交由何耀豐辦理十一信何厝分社借款之償還，何
    耀豐亦有自該帳號提領七十萬元，此為兩造所不爭執，並經何耀豐於原審審理時
    證述屬實。而何耀豐係十一信何厝分社辦理放款、還款之經辦人員，自有權代十
    一信何厝分社受領客戶即丁○○之還款，合作金庫銀行於本院準備程序時亦承認
    何耀豐係十一信何厝分社辦理放款業務之人員，若有客戶償還貸款，何耀豐有權
　　收受還款等情，則丁○○匯款七十萬元至其帳戶內，將存摺及提款條交由十一信
　　何厝分社經辦人員，要償還七十萬元，丁○○即已將七十萬元交予何耀豐，自係
　　對十一信何厝分社為清償，其本意應非委任何耀豐代向十一信何厝分社清償借款
　　。且何耀豐於原審審理及其所出具自首自白狀，均稱其於提領丁○○帳號內之七
　　十萬元後，有開立虛假放款償還收據予丁○○收執，由何耀豐所開立之收據係放
　　款償還收據而非委託還款收據，即可證明丁○○將七十萬元交給何耀豐，應係對
　　十一信何厝分社償還借款，而由十一信何厝分社經辦人員收受，何耀豐亦係以經
　　辦人員之身分代十一信何厝分社受領丁○○之還款。何耀豐既有代十一信何厝分
　　社受領丁○○還款之權限，何耀豐亦係代十一信何厝分社受領，則丁○○將七十
　　萬元交予何耀豐受領，依民法第三百零九條第一項之規定，對十一信何厝分社自
　　發生清償之效力，至何耀豐未將七十萬元繳回十一信何厝分社，係屬何耀豐侵占
　　十一信何厝分社款項之問題，對已發生之清償效力不生影響。因何耀豐非受丁○
　　○委任代理其向十一信何厝分社清償，自無最高法院四十八年台上字第一九○號
　　判例「第三人如非基於受領權，而係受債務人委任代向債權人本人而為清償時，
　　則債之關係是否消滅，則債之關係是否消滅，仍應視債權人實際已否受領清償為
　　斷」之適用。本件丁○○所借之二百八十萬元，應有七十萬元業經丁○○清償而
　　歸於消滅，合作金庫銀行對丁○○應尚有二百十萬元借款債權存在。
七、本件丁○○訴請確認合作金庫銀行對其之借款債權超過七十萬元部分不存在，原
    審判決認定八十七年五月十一日之一百四十萬元借款係遭何耀豐所冒貸，丁○○
    並未於八十八年十二月三十日清償十一信何厝分社七十萬元，因此確認合作金庫
    銀行對丁○○之借款債權超過一百四十萬元部分不存在。惟八十七年五月十一日
　　之一百四十萬元之貸款應係丁○○所借，並未遭何耀豐冒貸，丁○○應有於八十
　　八年十二月三十日清償十一信何厝分社七十萬元，則合作金庫銀行對丁○○之借
　　款應在超過二百十萬元部分不存在，原判決之理由尚有未當，兩造就原判決不利
　　於其之部分，分別聲明不服，求予廢棄改判。對合作金庫銀行之上訴而言，原判
　　決確認借款債權超過二百十萬元不存在部分，理由雖有不當，但結論仍無不合，
　　此部分之上訴為無理由，應予駁回；原判決確認借款債權超過一百四十萬元至二
　　百十萬元間不存在部分，尚有違誤，此部分之上訴為有理由，原判決此部分應予
　　廢棄，爰由本院改判如主文第二項所示。對丁○○之上訴而言，原判決駁回丁○
　　○確認借款債權超過七十萬元至一百四十萬元間不存在之請求，理由雖有不當，
　　但結論仍無不合，此部分之上訴為無理由，應予駁回。
八、據上論結，本件合作金庫銀行之上訴為一部有理由，一部有理由；丁○○之上訴
　　為無理由，依民事訴訟法第四百四十九條第二項、第一項、第四百五十條、第七
　　十八條、第七十九條但書，判決如主文。
中　　　華　　　民　　　國　　九十一　　年　　 十一　　 月　　 十九　　 日
~B1民事第四庭審判長法　官　黃斐君
~B2　　　　　　　　法　官　張鑫城
~B3　　　　　　　　法　官　陳蘇宗
右為正本係照原本作成。
兩造均不得上訴。
~B　　　　　　　　書記官　吳麗慧
中　　　華　　　民　　　國　　九十一　　年　　 十一　　 月　　二十二　　日
                                                                        Ｈ
